臺灣臺北地方法院交通事件裁定　　　　　　　　　九十二年度交聲字第一四二六號
　　異議人即
　　受處分人　甲○○　男　三十.
右列受處分人因違反道路交通管理處罰條例案件，對於交通部公路總局臺北區監理所
板橋監理站中華民國九十二年十月二十四日所為之處分（原處分案號：板監違字第裁
四一－ＡＢＷ四三九００三號），聲明異議，本院裁定如左：
    主  文
異議駁回。
    理  由
一、按「汽車駕駛人，有左列情形之一者，處六百元以上一千二百元以下罰鍰（即新
    臺幣一千八百元以上三千六百元以下），並禁止其駕駛：：：六、持逾期之駕駛
    執照駕車者。前項第六款之駕駛執照並應扣繳之」，道路交通管理處罰條例第二
    十二條第一項第六款、第二項定有明文。
二、本件異議人即受處分人甲○○於民國九十年五月六日上午十時二十分許，騎乘車
    號ＡＵＮ－七九九號機車在臺北市○○街為臺北市政府警察局文山第二分局警備
    隊員警何文元攔停後發現受處分人持逾期之駕駛執照駕車，而以受處分人有違反
    前揭道路交通管理處罰條例第二十二條第一項第六款、第二項規定之行為掣單舉
    發並扣繳受處分人之駕照，受處分人簽收後，未於應到案日期前向原處分機關為
    申訴，原處分機關乃依前揭道路交通管理處罰條例第二十二條第一項第六款、第
    八十五條第三項、違反道路交通安全管理事件統一裁罰標準及處理細則第二十四
    條、第四十四條第一項之規定於九十二年十月二十四日從重裁處受處分人罰鍰新
    臺幣（下同）三千六百元。
三、經訊受處分人固不否認於右揭時地因持逾期之駕駛執照駕車而遭警舉發之事實，
    惟辯以：伊已委託友人在臺北市○○路的臺北市監理處繳費，友人繳費後有拿收
    據給伊，但現已找不到收據，本件應係裁決機關疏漏云云。
四、經查：本院函臺北市監理處查明本案舉發通知單有無繳納罰鍰，經該監理處函轉
    交通部公路總局臺北區監理所板橋監理站覆以：「二、本案經本站於電腦與網路
    查詢，甲○○駕籍（證號Ｚ000000000）下ANU-799號車輛共有第705429（87.2.28
    違規：未帶安全帽）、ABW439003（90.5.6違規：駕照逾期）號二筆違規（如附
    件一），第705429號違規通知單已於八十七年三月二十三日繳納罰鍰結案，第AB
    W439003號違規通知單並無繳納罰鍰紀錄。三、次查甲○○君駕籍下另有HC-7570
    號車輛第Z00000000號違規（89.11.6違規），湯君於八十九年十一月八日於臺北
    區監理所繳納罰鍰結案並於同日換發普通小型車普通駕駛執照（重型機器腳踏車
    駕駛執照80.5.23發照，有效日86.5.23為90.5.6第ABW439003號違規遭代保管，
    至今尚未換發）併予敘明」，有臺北區監理所板橋監理站九十三年一月十二日北
    監板三字第０九三九一００一二０號函暨該函檢附之各該繳費記錄電腦畫面印列
    資料四紙及遭扣繳之機車駕駛執照影本一件附卷足稽，堪認受處分人應尚未繳納
    本件罰鍰。經傳訊受處分人其雖到庭表示已委託友人至臺北市監理處繳費，然無
    法提出已結清本件裁罰之證據（見本院九十二年十二月十五日訊問筆錄），則其
    委託友人繳納者究竟是否本件交通違規之罰鍰，即無從證明；參以受處分人遭扣
    繳之機車駕駛執照現仍因本件違規遭原處分機關代保管中，苟其已繳納罰鍰，何
    以舉發迄今已逾二年半仍未領回遭扣繳之機車駕駛執照或辦理換發。綜上所述，
    受處分人欲主張已經繳清交通違規罰鍰乙事，自應提出繳交罰鍰當時所取得之收
    據等為證，其無法提出已結清本件裁罰之證據，徒以裁罰機關疏漏要求免罰，為
    無理由，自應將其異議駁回。
據上論斷，應依道路交通案件處理辦法第十九條，裁定如主文。
中　　　華　　　民　　　國　　九十三　　年　　　一　　　月　　二十九　　日
                                    臺灣臺北地方法院交通法庭
                                        法  官  吳靜怡
右正本證明與原本無異。
如不服本裁定，應於送達後五日內，向本院提出抗告狀。
                                        書記官  游秀珠
中　　　華　　　民　　　國　　九十三　　年　　　二　　　月　　　二　　　日
